【裁判字號】    99,訴,942
【裁判日期】    991201
【裁判案由】    違反毒品危害防制條例
【裁判全文】
臺灣嘉義地方法院刑事宣示判決筆錄       99年度訴字第942號
公  訴  人  臺灣嘉義地方法院檢察署檢察官
被      告  羅榮義
指定辯護人  本院公設辯護人  顏玲玲
上列被告因違反毒品危害防制條例一案（99年度毒偵字第1193號
）經認罪協商後，於中華民國99年12月1日下午3時，在本院刑事
第4法庭宣示判決，出席職員如下：
          法  官  李秋瑩
          書記官  楊國色
          通  譯  吳永佳
法官起立朗讀判決主文、犯罪事實要旨、處罰條文、附記事項，
及告以上訴限制、期間並提出上訴狀之法院，且諭知記載其內容
：
一、主  文：
    羅榮義施用第一級毒品，累犯，處有期徒刑捌月；又施用第
    一級毒品，累犯，處有期徒刑捌月；又施用第一級毒品，累
    犯，處有期徒刑捌月；又施用第一級毒品，累犯，處有期徒
    刑捌月；又施用第二級毒品，累犯，處有期徒刑伍月；又施
    用第二級毒品，累犯，處有期徒刑伍月；又施用第二級毒品
    ，累犯，處有期徒刑伍月。應執行有期徒刑壹年陸月。
二、犯罪事實要旨：
    羅榮義前因施用毒品案件，經臺灣桃園地方法院於民國88年
    12月1 日以88年度訴字第1223號裁定送勒戒處所觀察勒戒，
    於89年1 月15日執行完畢，由該院以88年訴字第1223號為免
    刑判決確定。又因施用毒品案件，經本院以90年度毒聲字第
    888 號裁定送觀察勒戒，於90年9 月13日執行完畢，經臺灣
    嘉義地方法院檢察署檢察官以90年度毒偵字第1055號為不起
    訴處分確定。復因施用毒品案件，由本院於93年4 月12日，
    以93年度訴緝字第8 號判決判處有期徒刑1 年確定；又因搶
    奪案件，經本院於93年7 月12日，以93年度訴字第132 號判
    決判處有期徒刑1 年8 月確定；再因施用毒品案件，經本院
    於93年5 月19日，以93年度嘉簡字第325 號判決判處有期徒
    刑4 月，上揭3 罪，嗣經裁定應執行有期徒刑2 年10月確定
    ，並於95年6 月14日縮短刑期假釋出監，95年10月23日假釋
    期滿，未經撤銷假釋視為執行完畢。其又於97年間，再因施
    用毒品案件，經臺灣基隆地方法院於97年9 月26日以97年度
    訴字第769 號判決判處有期徒刑7 月，提起上訴後，經臺灣
    高等法院於98年1 月6 日以97年度上訴字第5177號判決駁回
    上訴而告確應，並於98年9 月6 日執行完畢。復為下列行為
    ：
(一)、基於施用第一級毒品海洛因之犯意，先後為下列行為：
１、於98年11月初某日上午12時許，撥打黃隆俊使用之門號000
    0000000 號行動電話，與黃隆俊聯繫約定交易海洛因之時間
    、地點、數量後，前往嘉義縣中埔鄉忠義橋頭，向黃隆俊購
    買新臺幣（下同）1,000 元之海洛因後，於同月間某日在其
    位於嘉義縣中埔鄉○○村○○路4 號之5 住處，以將海洛因
    摻水後置入注射針筒注射手臂血管之方式施用海洛因1 次。
２、於98年11月初某日上午12時許，撥打黃隆俊使用之門號000
    0000000 號行動電話，與黃隆俊聯繫約定交易海洛因之時間
    、地點、數量後，前往嘉義縣中埔鄉忠義橋頭，向黃隆俊購
    買1,000 元之海洛因後，同月間某日在其上開住處，以將海
    洛因摻水後置入注射針筒注射手臂血管方式施用海洛因1 次
    。
３、於98年11月初某日，撥打黃隆俊使用之門號0000000000號行
    動電話，與黃隆俊聯繫約定交易海洛因之時間、地點、數量
    後，前往嘉義縣中埔鄉忠義橋頭，向黃隆俊購買1,000 元之
    海洛因後，於同月間某日，於其上開住處，以將海洛因摻水
    後置入注射針筒注射手臂血管方式施用海洛因1 次。
４、於98年11月初某日，撥打黃隆俊使用之門號0000000000號行
    動電話，與黃隆俊聯繫約定交易海洛因之時間、地點、數量
    後，前往嘉義縣中埔鄉忠義橋頭，向黃隆俊購買1,000 元之
    海洛因後，於同月間某日，在其上開住處，以將海洛因摻水
    後置入注射針筒注射手臂血管方式施用海洛因1 次。
(二)、另基於施用第二級毒品甲基安非他命之犯意，為下列行為：
１、於98年11月初某日，撥打黃隆俊使用之門號0000000000號行
    動電話，與黃隆俊聯繫約定交易甲基安非他命之時間、地點
    、數量後，前往嘉義縣中埔鄉忠義橋頭，向黃隆俊購買4,50
    0 元之甲基安非他命後，於同月間某日，在其上開住處，以
    將甲基安非他命置於玻璃球燒烤吸其煙霧之方式施用甲基安
    非他命1 次。
２、於99年1 月20日晚間9 時16分，撥打邱勝福使用之門號0000
    000000號行動電話，與邱勝福聯繫約定交易甲基安非他命之
    時間、地點、數量後，前往嘉義縣中埔興化部附近，向邱勝
    福購買1,000 元之甲基安非他命後，於同日晚間某時，在其
    上開住處，以將甲基安非他命置於玻璃球燒烤吸其煙霧之方
    式施用甲基安非他命1 次。
３、於99年1 月21日下午4 時47分，撥打邱勝福使用之門號0000
    000000號行動電話，與邱勝福聯繫約定交易甲基安非他命之
    時間、地點、數量後，於同日下午5 時45分許前往嘉義縣中
    埔鄉興化部附近，向邱勝福購買4,500 元之甲基安非他命後
    ，於同日某時在其上開住處，以將甲基安非他命置於玻璃球
    燒烤吸其煙霧之方式施用甲基安非他命1 次。
三、處罰條文：
    毒品危害防制條例第10條第1 項、第2 項，刑法第11條前段
    、第47條第1項、第51條第5款。
四、協商判決除有刑事訴訟法第455條之4第1項第1款於本訊問程
    序終結前，被告撤銷協商合意或檢察官撤回協商聲請者；第
    2款被告協商之意思非出於自由意志者；第4款被告所犯之罪
    非第455條之2第1項所定得以協商判決者；第6款被告有其他
    較重之裁判上一罪之犯罪事實者；第7款法院認應諭知免刑
    或免訴、不受理者情形之一，及違反同條第2項「法院應於
    協商合意範圍內為判決；法院為協商判決所科之刑，以宣告
    緩刑或2年以下有期徒刑、拘役或罰金為限」之規定者外，
    不得上訴，如不服本件判決，得自收受本宣示判決筆錄正本
    後10日內，向本院提出上訴書狀，上訴於第二審法院。
五、本件如得上訴，不服本件判決，應於收受判決後10日內向本
    院提出上訴書狀，並應敘述具體理由；其未敘述上訴理由者
    ，應於上訴期間屆滿後20日內向本院補提理由書（均須按他
    造當事人之人數附繕本）「切勿逕送上級法院」。
六、依據刑事訴訟法第455條之9第1項前段之規定，作成本宣示
    判決筆錄，以代判決書。
本案檢察官曹合一到庭執行職務。
中    華    民    國    99    年    12    月    1     日
                       臺灣嘉義地方法院刑事第三庭
                             書記官  楊 國 色
                             法  官  李 秋 瑩
以上正本證明與原本無異。
中    華    民    國    99    年    12    月    1     日
                             書記官  楊 國 色
附錄：
毒品危害防制條例第10條
施用第一級毒品者，處 6 月以上 5 年以下有期徒刑。
施用第二級毒品者，處 3 年以下有期徒刑。

司法院資訊處製作；財團法人民間司法改革基金會備份。
